最高法院刑事判決　　　　　　　　　　　　　　　九十三年度台上字第二二六五號
　　上　訴　人　甲○○
　　　　　　　　　　　　（另案在台灣台中監獄執行中）
　　選任辯護人　張淑琪　律師
右上訴人因違反毒品危害防制條例案件，不服台灣高等法院台中分院中華民國九十三
年三月九日第二審判決（九十二年度上訴字第一六九○號，起訴案號：台灣台中地方
法院檢察署九十年度偵字第一九六○三號），提起上訴，本院判決如左：
    主  文
上訴駁回。
    理  由
按刑事訴訟法第三百七十七條規定：上訴於第三審法院，非以判決違背法令為理由，
不得為之。是提起第三審上訴，應以原判決違背法令為理由，係屬法定要件。如果上
訴理由狀並未依據卷內訴訟資料，具體指摘原判決不適用何種法則或如何適用不當，
或所指摘原判決違法情事，顯與法律規定得為第三審上訴理由之違法情形，不相適合
時，均應認其上訴為違背法律上之程式，予以駁回。本件原判決認定上訴人甲○○意
圖營利，先於民國九十年七、八月間，在高雄市○道○○○路中正交流道附近，向綽
號「阿源」之成年男子，以新台幣（下同）四十萬元之價格，販入重約四兩之第一級
毒品海洛因（下稱海洛因），除供己施用外，並於同年十月二十五日下午二時五十七
分許，在台中市以其所有搭配０九一一｜四四五四四六號ＳＩＭ卡使用之ＭＯＴＯＲ
ＯＬＡ廠牌（小海豚型）行動電話，與陳嘉勳所使用之０九三七｜七九六六七二號行
動電話聯絡買賣約一錢之海洛因，約定在台中市○○路○段與天津路口交貨。上訴人
乃於同日下午四時八分許，駕駛車牌號碼九Ａ｜三六八五號小客車，陳嘉勳則與劉品
君駕駛ＲＪ｜二二二七號小客車前往會合，陳嘉勳下車進入上訴人之小客車內，上訴
人隨即將海洛因一小包（驗餘淨重三點五四公克，包裝重零點二五公克），以一萬二
千元之價格出售予陳嘉勳。嗣陳嘉勳將一萬二千元交付上訴人而取得該包毒品後，於
返回己車時為台中市警察局第一分局埋伏之警員查獲，當場扣得上開毒品，上訴人則
駕車逃逸等情。因而撤銷第一審之不當判決，改判仍論處上訴人販賣第一級毒品罪刑
。已綜核全部卷證資料，詳加斟酌論斷，敘明其所憑之證據及認定之理由，而以上訴
人否認犯罪所持之辯解為不足採，予以指駁綦詳，俱有卷存之證據資料可資覆按。從
形式上觀察，並無判決違背法令之情形存在。查刑事訴訟法就證據之證明力係採自由
心證主義，九十二年二月八日刑事訴訟法修正前，對於證據之種類，除法律另有規定
外並未設有限制，是以證人在警局及檢察官偵查或第一審審理時之陳述，均非不得採
為認定犯罪事實之證據資料。原判決採證人陳嘉勳、劉品君警訊及偵審程序中之陳述
，為認定上訴人犯罪證據之一，對於各該證人陳述之筆錄，已於審判期日顯現於審判
庭，提示予上訴人辨認，告以要旨，依刑事訴訟法第一百六十五條之規定，不能謂原
審就該項證據未予調查。且證人陳嘉勳之陳述既在刑事訴訟法修正前，檢察官未命其
於供前或供後具結，復無違法可言，其證詞仍有證據能力，原判決採為認定犯罪事實
之基礎，自屬正當合法。又證人之陳述有部分前後不符，或相互間有所歧異時，究竟
何者為可採，法院仍得本其自由心證予以斟酌，非謂一有不符或矛盾，即應認其全部
均為不可採信。若其基本事實之陳述，果與真實性無礙時，仍非不得予以採信。證人
陳嘉勳、劉品君就上訴人販賣毒品之事實先後供述不一，然其基本事實之陳述，與真
實性無礙，原審本其自由心證予以採擇，仍屬合法有據。另證據之取捨及證據證明力
如何，均屬事實審法院得自由裁量、判斷之職權，苟其此項裁量、判斷，並不悖乎通
常一般之人日常生活經驗之定則或論理法則，又於判決內論敘其何以作此判斷之心證
理由者，即不得任意指摘其為違法，據為提起第三審上訴之合法理由。扣案之海洛因
一小包經台中市警察局第一分局初驗毛重為八點一公克，固有該局扣押物品目錄表一
張附卷可憑（警卷第八頁）。嗣經第一審檢察官囑託法務部調查局覆驗，驗餘淨重為
三點五四公克，包裝重零點二五公克，復有該局之鑑定通知書一紙在卷可稽（偵卷第
七七頁）。原審以法務部調查局之鑑定較為精確，而採為認定犯罪事實之基礎，要無
違法可言。至於上訴人就販入海洛因四兩之價格，或曰以四十萬元販入，或曰與洪瑞
陽合資五十萬元購得，原審認前供為可採，予以採信，後供為不實，加以摒棄，乃其
審判職權之合法行使，尤不得指為違法。再勘驗係調查證據及犯罪情形所實施之處分
，屬調查證據之一種，審判中由審判長或受命法官就勘驗物，本其五官作用所實驗或
認識之結果所作成之勘驗筆錄，自得作為證據資料。內政部警政署刑事警察局監聽上
訴人之０九一一｜四四五四四六號行動電話與陳嘉勳之０九三七｜七九六六七二號行
動電話之錄音帶，經原審審判長黃日隆勘驗、書記官製作勘驗筆錄，而於審判期日提
示予上訴人，並告以要旨（原審卷第九四至一二三、一五六頁），其所踐行之訴訟程
序復無違誤。至查獲之毒品，不問屬於犯人與否均沒收銷燬之，毒品危害防制條例第
十八條第一項定有明文。扣案摻有海洛因之香菸六支半（警卷第八頁），第一審法院
認係陳嘉勳施用之毒品，已由檢察官聲請同法院裁定沒收銷燬之（偵卷第七八頁），
原判決並未認定該等香菸係上訴人售賣予陳嘉勳之毒品，其未予重複宣告沒收銷燬，
尤無違誤之處。上訴意旨置原判決上開明確論斷於不顧，對原審取捨證據及證據證明
力判斷之審判職權行使，任憑己見，或就同一證據資料為相異之評價，或就不影響於
判決本旨事項再為事實上之爭辯，均與法律規定得為第三審上訴理由之違法情形，不
相適合，其上訴為違背法律上之程式，應予駁回。
據上論結，應依刑事訴訟法第三百九十五條前段，判決如主文。
中　　　華　　　民　　　國　　九十三　　年　　　五　　　月　　　六　　　日
                              最高法院刑事第四庭
                                  審判長法官  紀　俊　乾
                                        法官  黃　正　興
                                        法官  陳　東　誥
                                        法官  吳　昆　仁
                                        法官  孫　增　同
      右正本證明與原本無異
                                              書  記  官
中　　　華　　　民　　　國　　九十三　　年　　　五　　　月　　　十　　　日
                                                                       ：
